高雄高等行政法院裁定
111年度交上字第4號
上  訴  人  統賀交通有限公司


代  表  人  陳文佑              
被 上訴 人  交通部公路總局高雄區監理所

代  表  人  李瑞銘              
上列當事人間交通裁決事件，上訴人對於中華民國110年11月17
日臺灣屏東地方法院110年度交字第31號行政訴訟判決提起上訴
，本院裁定如下：
　　主  文
一、上訴駁回。
二、上訴審訴訟費用新臺幣750元由上訴人負擔。
    理  由
一、按對於交通裁決事件之裁判提起上訴者，非以原裁判違背法
    令為理由，不得為之，並應於上訴理由中表明下列事由之一
    ，提出於原地方法院行政訴訟庭為之：一、原裁判所違背之
    法令及其具體內容。二、依訴訟資料可認為原裁判有違背法
    令之具體事實，行政訴訟法第237條之9第2項準用第235條第
    2項及第236條之1規定甚明。次按「判決不適用法規或適用
    不當者，為違背法令。有下列各款情形之一者，其判決當然
    違背法令：一、判決法院之組織不合法。二、依法律或裁判
    應迴避之法官參與裁判。三、行政法院於權限之有無辨別不
    當或違背專屬管轄之規定。四、當事人於訴訟未經合法代理
    或代表。五、違背言詞辯論公開之規定。六、判決不備理由
    或理由矛盾。」「上訴不合法者，最高行政法院應以裁定駁
    回之。」行政訴訟法第237條之9第2項準用第236條之2第3項
    再準用第243條及第249條第1項前段亦分別定有明文。綜合
    上述規定可知，交通裁決事件之上訴，須以原判決違背法令
    為理由，並應於上訴理由中具體表明原判決有何合於行政訴
    訟法第237條之9第2項準用第236條之2第3項再準用第243條
    第1項及第2項所列各款之事實，此為上訴的合法要件。因此
    ，上訴狀或理由書如未依此項方法表明，或其所表明者與上
    開法條規定不合時，即難認為已對交通裁決事件訴訟程序判
    決之違背法令有具體的指摘，其上訴自難認為合法，應予駁
    回。
二、上訴人所有牌照號碼KLF-3309營業貨運曳引車附掛車號42-P
    M營業半拖車於民國110年1月26日9時6分許，行經屏東縣○○
    鄉○○路段，經屏東縣政府警察局交通警察隊執勤員警攔查後
    過磅測重，認有「汽車裝載貨物超過核定之總重量、總聯結
    重量」（即核重35T，載運砂石，經押磅總重39,450公斤，
    超載4,450公斤而責令改正）之違規行為，乃填製屏警交字
    第V00758255號舉發違反道路交通管理事件通知單當場舉發
    ，上訴人於110年1月28日提出陳述單表示不服，經被上訴人
    審認其上述違規行為屬實，爰依道路交通管理處罰條例第29
    條之2第1項及同條第3項規定，以裁字第82-V00758255號違
    反道路交通管理事件裁決書，對上訴人裁處罰鍰新臺幣（下
    同）15,000元，並記汽車違規紀錄1次。上訴人不服，提起
    行政訴訟，經原審法院110年度交字第31號行政訴訟判決（
    下稱原判決）駁回其訴，上訴人仍表不服，於是提起上訴。
三、上訴意旨略以：（一）車輛KLF-3309由司機開至林邊新埤大
    橋下游武丁抽水站載運砂石，離開時由河川疏浚設置的地磅
    車輛磅重，此地磅是經中央標準局定期檢驗合格其準確性絕
    對無誤之固定地秤過磅。（二）交通隊的活動地磅，可能因
    地形場地之影響其測量的誤差因素很大，或是經過連續性使
    用而影響地磅的準確性。（三）或者人為操作不當導致誤差
    性增加都可能造成量測結果不一致，而影響準確性。（四）
    假如運輸車輛故意要超載絕對可以超載數十噸以上，始符合
    經濟效益，絕不可能只超載數百公斤而已，可證砂石車絕對
    沒有超載之事實等語
四、經核原判決已經詳細論述上訴人違規事實所憑證據及認定依
    據，並就上訴人的主張何以不足採之理由予以指駁，並未違
    背論理法則、經驗法則或證據法則。上訴人的上訴理由，並
    未具體表明原判決有何不適用法規、適用法規不當之情形，
    並揭示該法規之條項或其內容，或有何合於行政訴訟法第23
    7條之9第2項準用第236條之2第3項、第243條第2項各款所列
    之事實，自難認其對原判決之如何違背法令已有具體的指摘
    。依前述規定及說明，其上訴為不合法，應予以裁定駁回。
五、又交通裁決事件之上訴，行政法院為訴訟費用之裁判時，應
    確定其費用額，此觀行政訴訟法第237條之9第2項準用第237
    條之8第1項規定即明。本件上訴人對於交通裁決事件之上訴
    ，既經駁回，則上訴審訴訟費用750元自應由上訴人負擔，
    爰併確定如主文第2項所示。
六、結論︰上訴不合法。
中　　華　　民　　國　　111 　年　　2 　　月　　22　　日
             高雄高等行政法院第一庭
                         審判長法官  蘇　秋　津
                               法官  邱　政　強
                               法官  孫　國　禎
以上正本係照原本作成。
不得抗告。
中　　華　　民　　國　　111 　年　　2 　　月　　22　　日
                             書記官　楊　曜　嘉